【裁判字號】    95,家聲,198
【裁判日期】    951206
【裁判案由】    核定遺產管理人報酬
【裁判全文】
臺灣高雄地方法院民事裁定             95年度家聲字第198號
聲  請  人  蘇琬婷律師即甲○○○之遺產管理人
被繼承人    甲○○○
上當事人間核定遺產管理人報酬事件，本院裁定如下：
    主  文
聲請人任被繼承人甲○○○（女，民國五年二月一日生，身分證
統一編號：Ｚ000000000號）之遺產管理人之報酬核定
為新臺幣捌萬元。
程序費用由被繼承人甲○○○之遺產負擔。
    理  由
一、按「遺產管理人，得請求報酬，其數額由親屬會議按其勞力
    及其與被繼承人之關係酌定之」、「依本法之規定應開親屬
    會議時，由當事人、法定代理人或其他利害關係人召集之」
    、「親屬會議不能召開或召開有困難時，依法應經親屬會議
    處理之事項，由有召集權人聲請法院處理之」，民法第1183
    條、第1129條、第1132條第2 項前段分別定有明文。
二、聲請意旨略以：聲請人前依本院95年度財管字第45號民事裁
    定選任為被繼承人甲○○○之遺產管理人，經裁定確定後，
    聲請人業已遵行職務，至財政部高雄市國稅局查閱被繼承人
    甲○○○財產歸屬資料、至高雄市前金戶政事務所申請被繼
    承人甲○○○之戶籍謄本、至臺南市東南地政事務所、臺南
    地政事務所、臺南縣永康地政事務所申請被繼承人甲○○○
    之土地登記簿謄本並辦理不動產遺產管理人登記、依法聲請
    本院以95年度家催字第300 號裁定，准對被繼承人甲○○○
    之繼承人、債權人及受遺贈人於一定期限內承認繼承、報明
    債權或為願受遺贈與否之聲明等事項為公示催告，並予登報
    ，今公示催告期間已滿。又被繼承人甲○○○之遺產有坐落
    於臺南市○區○○段0592地號等土地共計52筆、土地價額為
    新台幣（下同）67,922,617元，而本件被繼承人甲○○○之
    遺產現經債權人茂豐租賃股份有限公司業向臺灣臺南地方法
    院聲請強制執行，並經臺灣臺南地方法院民事執行處以94年
    度執字第17559 號處理中，其中1 筆土地業已於95年7 月拍
    定，目前仍有2 筆土地尚在拍賣中。聲請人為管理本件遺產
    ，業已代墊管理費用共計5,471 元，為便於前述民執行事件
    中聲明參與分配，依法聲請鈞院酌定遺產管理報酬等語。
三、經查：
    (一)被繼承人甲○○○於94年7 月23日死亡，其遺產無人繼承
      ，由本院選任聲請人為遺產管理人確定在案，有聲請人提
      出之本院95年度財管字第45號裁定暨確定證明書等影本各
      1 份為證，自堪信屬實。準此，聲請人顯難召開親屬會議
      酌定其管理甲○○○遺產之報酬甚明，是其本於利害關係
      人之地位，向本院聲請核定其任遺產管理人之報酬，自有
      所據。
    (二)次查，聲請人主張之前揭事實，除上述裁定暨確定證明書
      外，另據其提出本院95年度家催字第300 號裁定、台灣新
      生報社刊登廣告證明單、財政部高雄市國稅局財產歸屬資
      料清單、遺產清冊各1 份、各類費用收據32份、土地登記
      簿謄本52份及存證信函2 份、戶籍謄本2 份、臺灣臺南地
      方法院民事執行處通知及函各1 份（以上均為影本）為證
      ，堪信真實。本院審酌：本件被繼承人甲○○○之遺產經
      核定其總值67,922,617元，且債務已逾100,000,000 元，
      遺產法律關係非屬單純，尚有其他繁瑣事項待處理；及聲
      請人業已為聲請公示催告、登報、查詢被繼承人財產、發
      函等管理遺產行為；且考量聲請人處理上開事務所需時間
      之久暫、耗費人力之程度、各該債權人之受償權利應受保
      障，等一切情狀，認本件核予遺產管理人之報酬以80,000
      元為適當，爰酌定如主文所示。
四、依非訟事件法第157條，裁定如主文。
中    華    民    國    95    年    12    月    6    日
                  家事法庭法  官  范足鳳
上為正本係照原本作成。
如對本裁定抗告須於裁定送達後10日內向本院提出抗告狀
中    華    民    國    95    年    12    月    6    日
                          書記官  徐麗紅


司法院資訊處製作；財團法人民間司法改革基金會備份。
